Lucas Cardoso

22 anos, estudante de Sistemas e Mídias Digitais

Rua João Cordeiro 2380 Aldeota, Fortaleza, Ceará, 60110-301 **85 99662-0695 lucascardosofreitas96@gmail.com**

PERFIL

Sou um estudante com experiência profissional fora de minha área de interesse, as quais me possibilitaram desenvolver habilidades interpessoais como a proatividade, por exemplo. Também sou bom com números; consigo trabalhar em equipe; caso não domine uma atividade que me passam, consigo me virar e dar um jeito de resolvê-la; Sou bem esforçado; e gosto de ser desafiado.

EXPERIÊNCIA

CHESF, Pref. José Walter — Aprendiz administrativo

Fevereiro de 2017 - Maio 2018

- Apoio administrativo;
- Atendimento aos funcionários;
- Recebimento, registro e arquivamento de documentos;
- Elaboração de planilhas.

Laboratório de Tipografia do Ceará, Benfica — Estágio voluntário

Março de 2018 - Atual

- Desenvolvimento de habilidades gerenciais;
- Elaboração e organização do site do LTC utilizando wordpress;
- Apoio na elaboração de materiais gráficos.

FORMAÇÃO

UFC, Campus do Pici — Bacharelado em Sistemas e Mídias Digitais

Agosto de 2016 - Junho de 2020 (Previsão) Atualmente no 4º semestre

PROJETOS

O Poder e a Peste — Jogo de Plataforma

Jogo produzido em meu 1º semestre na faculdade, uma homenagem a Rodolfo Teófilo, que utilizou seus próprios recursos para combater a epidemia da varíola no Ceará. Baseado em sua biografia O Poder e a Peste: A vida de Rodolfo Teófilo, Lira Neto, 2001.

https://cabrasdapeste.wordpress.com/

CURSOS

Assistente Administrativo — SENAI

20 de fevereiro de 2017 - 06 de dezembro de 2017

INFORMÁTICA

Noções de lógica de programação;

Python (básico);

MySQL (básico);

Microsoft Word, Excel e PowerPoint (básicos);

Google Documentos, Planilhas e Apresentações;

Adobe Illustrator e InDesign (básicos); e

Elaboração de Slides.

IDIOMAS

Inglês (básico para intermediário)

Babycinas — Aplicação

Produzida em meu 2º semestre na faculdade, para auxiliar famílias sobre a vacinação infantil devido a falta de informação relevante com relação as vacinas necessárias para o crescimento de uma criança.

https://a5equipe.wordpress.com